臺灣士林地方法院刑事判決　　　　　　　94年度簡上字第64號
上　訴　人
即　被　告　乙○○
上列上訴人因毀損案件，不服本院士林簡易庭中華民國94年4 月
15日94年度士簡字第336 號第一審刑事簡易判決（聲請簡易判決
處刑案號：臺灣士林地方法院檢察署94年度偵字第1450號），提
起上訴，本院管轄之第二審合議庭判決如下：
    主  文
原判決撤銷。
乙○○損壞他人營業小客車之左前葉子板，足以生損害於他人，
處拘役貳拾日，如易科罰金，以參佰元折算壹日。
    理  由
一、本件犯罪事實、證據及理由除引用第一審判決書援用檢察官
    聲請簡易判決處刑書所載外，另更正或補充：(一)乙○○竟基
    於損壞之犯意，持當時正在施工隔離車道用之交通錐1 支，
    「接續」砸向甲○○所駕上開營業小客車左前側車身2 次，
    致該車左前葉子板受有凹陷之損害，「足以生損害於甲○○
    」。(二)併有案發現場圖1 紙及交通錐照片1 幀在卷可稽。(三)
    上訴人利用同一時地密接之際，持交通錐2 次撞擊告訴人車
    輛，係基於同一之毀損犯意，且侵害同一法益，應論以接續
    犯。
二、上訴人上訴意旨略以：當時告訴人開車要撞我，我只是提起
    交通錐要擋他的車，保護我自己的生命安全，我並沒有砸他
    的車，交通錐只有擦到他的車左前方葉子板，且告訴人提出
    的估價單前後不一，顯然不實等語。惟查，上揭持路邊施工
    用之三角交通錐碰撞損壞告訴人營小客車左前葉子板之事實
    ，業據被告自承：「我當時是為保護自己，情急之下拿起交
    通錐碰撞該車」（偵查卷15頁警詢筆錄）及「（問：甲○○
    的計程車凹陷，是否是你以交通錐擋他造成的？）是的」（
    偵查卷73頁偵查筆錄）等語綦詳，此外復有告訴人車輛受損
    照片多幀在卷可參，且上訴人果僅係為保護其生命、身體安
    全，只須閃避告訴人車輛即可達其目的，實毋持交通錐「擦
    、擋」告訴人車輛之理。顯見其所言純係避重就輕之詞，不
    足採信，其確有於上揭時地毀損告訴人車輛之行為，足堪認
    定。
三、核上訴人所為，係犯刑法第354 條之毀損罪。原審以被告罪
    證明確，予以論罪科刑（原判決漏引刑事訴訟法第449 條第
    3 項，應予更正），固非無見，惟原判決主文漏未依法諭知
    「足以生損害於他人」，尚有可議，上訴人提起本件上訴雖
    無理由，但原判決既有如上之瑕疵，自仍應由本院撤銷改判
    。爰審酌被告平日之素行尚稱良好，與告訴人夙怨多年已難
    化解，因一時口角而為本件犯行，所生危害非鉅暨其犯後否
    認部分犯行，態度非佳，迄未賠償告訴人所受損害等一切情
    狀，量處如主文所示之刑，並諭知易科罰金之折算標準。
據上論斷，應依刑事訴訟法第455 條之1 第1 項、第3 項、第36
9 條第1 項前段、第364 條、第373 條、第299 條第1 項前段，
刑法第354 條、第41條第1 項，罰金罰鍰提高標準條例第1 條前
段、第2 條，判決如主文。
本案經檢察官王巧玲到庭執行職務
中　　華　　民　　國　　94　　年　　9 　　月　　16　　日
                  刑事第五庭審判長法  官  朱光仁
                                  法  官  彭洪媛
                                  法  官  蘇嫊娟
以上正本證明與原本無異。
本件不得上訴。
　　　　　　　　　　　　　　　　　書記官  陳佳伶
中　　華　　民　　國　　94　　年　　9 　　月　　23　　日
